臺灣士林地方法院刑事判決
111年度審金訴字第935號
公  訴  人  臺灣士林地方檢察署檢察官
被      告  李長遠



上列被告因詐欺等案件，經檢察官提起公訴（111年度偵字第181
97號），被告於本院準備程序時就被訴事實為有罪陳述，經本院
合議庭裁定由受命法官獨任改行簡式審判程序審理，並判決如下
：
    主  文
李長遠犯三人以上共同詐欺取財罪，處有期徒刑壹年肆月。
未扣案之犯罪所得新臺幣貳仟貳佰肆拾參元沒收，於全部或一部
不能沒收或不宜執行沒收時，追徵其價額。
    事  實
一、李長遠自民國108年12月某日起，加入由真實姓名年籍不詳
    余明志、大陸男子王運深組成之詐欺集團（下稱本案詐欺集
    團），擔任提供帳戶及提領款項之車手，而共同意圖為自己
    不法之所有，基於三人以上詐欺取財及洗錢之犯意聯絡，由
    李長遠於109年4月15日帶同神羅國際貿易商行之負責人林意
    堂（林意堂涉嫌詐欺罪嫌部分，由檢察官另行起訴)至新光
    商業銀行西門分行申辦帳號0000000000000號帳戶(下稱本案
    新光銀行帳戶)，並留其申辦之門號0000000000號作為連絡
    電話，再提供本案新光銀行帳戶供本案詐欺集團成員使用。
    本案詐欺集團成員乃於109年4月3日起，利用網路交友平台
    以暱稱「艾米」與陳吉清聯繫，佯稱：可介紹投資網站RIM
    、MT4操作外匯美金獲利云云，致陳吉清陷於錯誤，於109年
    6月5日13時56分許，匯款新臺幣(下同)14萬9500元至本案新
    光銀行帳戶內，李長遠接獲本案詐欺集團成員通知，即於同
    日14時16分許，提領40萬元（其中14萬9500元為陳吉清所匯
    ）後轉交本案詐欺集團成員，以此方式掩飾、隱匿詐欺犯罪
    所得之去向及所在。嗣陳吉清發覺有異，報警處理，始循線查
    悉上情。　　
二、案經陳吉清訴由桃園市政府警察局龜山分局報告臺灣士林地
    方檢察署檢察官偵查起訴。
    理  由
一、本案被告李長遠所犯者為死刑、無期徒刑、最輕本刑為3年
    以上有期徒刑以外之罪，且非高等法院管轄之第一審案件，
    而被告於本院準備程序時就被訴事實為有罪之陳述，經告知
    簡式審判程序之旨，並聽取被告及檢察官之意見後，本院裁
    定改行簡式審判程序。又依刑事訴訟法第273條之2、同法第
    159條第2項之規定，簡式審判程序不適用傳聞法則有關限制
    證據能力之相關規定，合先敘明。
二、上揭犯罪事實，業據被告於偵查及本院均坦承不諱，並據證
    人即告訴人陳清吉於警詢中證述遭詐騙經過明確，復有告訴
    人提供之匯款申請書、本案新光銀行帳戶之申辦資料、歷史
    交易明細、行動電話0000000000號查詢資料及帳戶個資檢視
    等在卷可佐，足認被告任意性之自白核與事實相符，應可採
    信。本案事證明確，被告犯行堪予認定，應依法論科。
三、論罪科刑
　㈠核被告所為，係犯刑法第339條之4第1項第2款之三人以上共
    同詐欺取財罪及洗錢防制法第14條第1項之一般洗錢罪。
  ㈡被告與余明志、王運深及本案詐欺集團實施詐術之成員間，
    有犯意聯絡及行為分擔，為共同正犯。
  ㈢又被告以一行為同時觸犯三人以上共同詐欺取財罪及一般洗
    錢罪，為想像競合犯，應依刑法第55條規定，從一重之三人
    以上共同詐欺取財罪論處。
  ㈣爰審酌被告不思以正途賺取錢財，貪圖不勞而獲，竟加入本
    案詐欺集團，擔任提供帳戶及提領告訴人所匯款項之車手工
    作，且製造金流之斷點，掩飾、隱匿詐欺犯罪所得，造成犯
    罪偵查困難，助長詐欺及洗錢犯罪風氣，危害交易秩序及社
    會治安，所為實應嚴懲。惟念被告犯後坦承犯行，並考量其
    在本案之前，未曾因犯罪遭判刑之前科素行，有臺灣高等法
    院前案紀錄表可佐，及本案犯罪之動機、手段、於本案詐欺
    集團之分工及參與情節、告訴人遭詐騙之金額、所生危害、
    被告迄未賠償告訴人損失、被告就洗錢部分自白，符合洗錢
    防制法第16條第2項減刑要件，兼衡其自陳大學畢業之智識
    程度、未婚、無子女、入監前從事建築業之家庭生活及經濟
    狀況等一切情狀，量處如附表主文欄所示之刑。　　　
四、沒收
　　按犯罪所得，屬於犯罪行為人者，沒收之。但有特別規定者
    ，依其規定。前2項之沒收，於全部或一部不能沒收或不宜
    執行沒收時，追徵其價額，刑法第38條之1第1項、第3項定
    有明文。查被告於偵查中供稱其獲得之報酬為領款金額的1.
    5%等語（見偵卷第319頁），而本案告訴人遭詐騙匯款，並
    遭被告提領之金額為14萬9500元，是被告取得之報酬為2243
    元（元以下四捨五入），此為被告之犯罪所得，雖未扣案，
    仍應依前開規定宣告沒收，於全部或一部不能沒收或不宜執
    行沒收時，追徵其價額。
五、依刑事訴訟法第273條之1第1項、第299條第1項前段、第310
    條之2、第454條第1項，判決如主文。
六、如不服本判決，得自判決書送達後20日內，具狀向本院提起
    上訴。
本案經檢察官王乙軒提起公訴，檢察官郭季青到庭執行職務。
中　　華　　民　　國　　111 　年　　12　　月　　 7　　日
                  刑事第十一庭法  官  李世華
以上正本證明與原本無異。
如不服本判決應於收受判決後20日內向本院提出上訴書狀，並應
敘述具體理由；其未敘述上訴之理由者，應於上訴期間屆滿後20
日內向本院補提理由書（均須按他造當事人之人數附繕本），切
勿逕送上級法院。因疫情而遲誤不變期間，得向法院聲請回復原
狀。
                              書記官  吳琛琛
中　　華　　民　　國　　111 　年　　12　　月　　8 　　日
附錄本案論罪科刑法條全文：
洗錢防制法第14條
中華民國刑法第339條之4